臺灣嘉義地方法院民事裁定
110年度聲字第42號 
聲  請  人  陽信商業銀行股份有限公司

法定代理人  陳勝宏  
代  理  人  陳俊雲  
相  對  人  何玉貴  
上列聲請人聲請返還擔保金事件，本院裁定如下：          
    主  文
本院一０九年度存字第二五九號擔保提存事件聲請人所提存之擔
保金新臺幣捌拾貳萬壹佰玖拾玖元，准予返還。
    理  由
一、按訴訟終結後，供擔保人證明已定20日以上之期間，催告受
    擔保利益人行使權利而未行使，或法院依供擔保人之聲請，
    通知受擔保利益人於一定期間內行使權利並向法院為行使權
    利之證明而未證明者，法院應依供擔保人之聲請，以裁定命
    返還其提存物或保證書，民事訴訟法第104條第1項第3款定
    有明文。依同法第106條之規定，上開規定於其他依法令供
    訴訟上之擔保者，亦準用之。又所謂訴訟終結，在因假扣押
    或假處分所供擔保之場合，因該擔保係為保障受擔保利益人
    因假扣押或假處分所受損害而設，倘執行法院已依假扣押或
    假處分裁定為假扣押或假處分之執行，則在供擔保人撤回假
    扣押或假處分之執行前，受擔保利益人所受損害仍可能繼續
    發生，損害額既尚未確定，自難強令其行使權利，必待供擔
    保人已撤回假扣押或假處分之執行，始得謂為訴訟終結（最
    高法院87年度台抗字第234號裁定意旨參照）。
二、本件聲請意旨略以：聲請人與相對人間聲請假處分事件，經
    本院109年度全字第20號假處分裁定，以本院109年度存字第
    259號提存書，提供擔保物新臺幣820,199元，並經本院109
    年度執全字第80號假處分強制執行在案，惟聲請人於民國10
    9年12月4日具狀撤回假處分執行，業已訴訟終結。因聲請人
    已於訴訟終結後定20日以上期間，經本院109年度聲字第320
    號裁定催告相對人行使權利，裁定業已確定，為此檢附本院
    109年度全字第20號假處分裁定、109年度存字第259號提存
    書、本院民事執行處函（聲請人已具狀撤回假處分執行之聲
    請）、本院109年度聲字第320號裁定及其確定證明書等影本
    ，依民事訴訟法第104條第1項規定，聲請返還擔保金等語。
三、經查，聲請人之主張，業據其提出前揭文件影本為證，並經
    本院依職權調閱本院109年度全字第20號假處分卷、109年度
    存字第259號擔保提存卷、109年度執全字第80號假處分執行
    卷、109年度聲字第320號行使權利卷等卷宗查核屬實，雖聲
    請人未撤銷假處分裁定，然假處分執行既經聲請人聲請撤回
    ，且依強制執行法第132條第3項規定，聲請人收受假扣押裁
    定後已逾30日，不得聲請執行，符合民事訴訟法第104條第1
    項第3款所定「訴訟終結」之情形，復經本院定21日期間通
    知受擔保利益人即相對人行使權利，然相對人迄未行使權利
    ，亦有本院民事紀錄科查詢表附卷可稽。揆諸首揭規定，本
    件聲請即有理由，應予准許，爰裁定如主文。
中　　華　　民　　國　　110 　年　　2 　　月　　19　　日
                          民三庭法  官  黃茂宏
以上正本係照原本作成。
如對本裁定抗告，須於裁定送達後10日之不變期間內，向本院提
出抗告狀，並繳納抗告費新臺幣1,000元。
中　　華　　民　　國　　110 　年　　2 　　月　　19　　日
                                書記官  官佳慧